---
title: "Reporte estadístico EQMAP"
author: "Pyxis Data Analytics"
date: "`r format(Sys.time(), '%Y-%m-%d')`"
output:
  html_document: default
  pdf_document: default
---

```{r setup, include=FALSE}
knitr::opts_chunk$set(echo = TRUE)
```

```{r codigo, message=FALSE, echo=FALSE, include=FALSE}
# Librerias
# Conexion a google drive
library(googledrive)
library(googlesheets)
library(readr)
# Procesamiento de los datos
library(lubridate)
library(dplyr)
library(stringr)
library(stringi)
library(purrr)
library(forcats)
# Graficacion
library(ggplot2)
library(DT)
library(knitr)
library(kableExtra)
library(gridExtra)

# Conectarse a la hoja de calculo de google
hoja_calculo <- gs_key("1iKJj0l3Gix8Zcmg6-2M0CYS4m_ZEJclbxd4F38QU7cg")

# Importar los datos de la hoja de calculo de registros
registros <- hoja_calculo %>%
  gs_read(ws = "registros")

# Procesamiento de los registros
reporte <- registros %>%
  filter(!Tipo %in% c(0, 4)) %>%
  mutate(id = 1:nrow(.)) %>%
  select(id, everything()) %>%
  mutate_at(vars(Empresa, Nombre1, Apellido1, Nombre2, Apellido2,
                 Replegal, Cargo), 
            stri_trans_general, "Latin-ASCII") %>%
  mutate_at(vars(Nombre1, Apellido1, Nombre2, Apellido2, Cargo), 
            str_to_title) %>%
  mutate(Tipo = case_when(Tipo == 1 ~ "Aprobado",
                          Tipo == 2 ~ "Revisión",
                          Tipo == 3 ~ "Cancelado"),
         Fecha = word(Fecha, 1),
         Fecha = ymd(Fecha),
         Empresa = str_to_upper(Empresa),
         Carta = ifelse(!is.na(Carta),
                        "Si",
                        NA),
         Carta = ifelse(Replegal == "No" & is.na(Carta),
                        "No",
                        Carta),
         Correo = str_to_lower(Correo))

# Reporte publico
reporte_publico <- reporte %>%
  select(-ID, -CIIU, -Formulario) %>%
  rename(ID = id) %>%
  mutate(Nombre = ifelse(Replegal == "Si",
                         Nombre1,
                         Nombre2),
         Apellido = ifelse(Replegal == "Si",
                           Apellido1,
                           Apellido2)) %>%
  select(-Nombre1, -Nombre2, -Apellido1, -Apellido2, -Cargo, -Carta) %>%
  select(ID, Tipo, Fecha, Empresa, NIT, Municipio, Departamento,
         Replegal, Nombre, Apellido, Telefono, Correo)
```

#### **Total de registros acumulados**

Este es el total de registros acumulados que se tienen desde el 16 de julio de 2019 cuando se obtuvieron los primeros registros de las empresas participantes.

```{r total, message=FALSE, echo=FALSE}
total <- reporte_publico %>%
  summarise(`Total de registros` = n())

total %>%
  kable(align = "c") %>%
  kable_styling(full_width = FALSE,
                font_size = 16)
```

#### **Registros según su estado**

Los estados se clasifican en los siguientes grupos:

1. **Aprobado**: Registro sin inconvenientes.
2. **Revisión**: Uno o más campos del registro presentan inconsistencias.
3. **Cancelado**: Luego de evaluar el registro se decidio que no puede participar.

```{r estado, message=FALSE, echo=FALSE}
estado <- reporte_publico %>%
  group_by(Tipo) %>%
  summarise(`Total de registros` = n())

estado %>%
  kable(align = "c") %>%
  kable_styling(full_width = FALSE,
                font_size = 16)
```

#### **Registros por ubicación geográfica**


```{r ubicacion, message=FALSE, echo=FALSE}
depto <- reporte_publico %>%
  group_by(Departamento) %>%
  summarise(`Total de registros` = n()) %>%
  mutate(Departamento = fct_reorder(Departamento, `Total de registros`))

ciudad <- reporte_publico %>%
  group_by(Municipio) %>%
  summarise(`Total de registros` = n()) %>%
  mutate(Municipio = fct_reorder(Municipio, `Total de registros`))
```

```{r depto, echo=FALSE, fig.align='center', dpi = 75}
depto %>%
  ggplot(aes(as.factor(Departamento), `Total de registros`)) +
  geom_col() +
  theme_minimal() +
  geom_text(aes(label = `Total de registros`,
                hjust = -0.5)) +
  theme(text = element_text(size = 16, angle = 0),
        axis.title = element_blank()) +
  coord_flip()
```

```{r ciudad, echo=FALSE, fig.align='center', dpi = 75}
ciudad %>%
  ggplot(aes(as.factor(Municipio), `Total de registros`)) +
  geom_col() +
  theme_minimal() +
  geom_text(aes(label = `Total de registros`,
                hjust = -0.5)) +
  theme(text = element_text(size = 16, angle = 0),
        axis.title = element_blank()) +
  coord_flip()
```

#### **Registros por día**

Este es el número de empresas que se registrarón en la fecha especificada. El registro se cuenta desde las 00:00 hasta las 23:59 del día señalado. La última fecha corresponde al día más reciente donde se obtuvo una inscripción por parte de una empresa.

```{r tabla, message=FALSE, echo=FALSE}

diario <- reporte_publico%>%
  group_by(Fecha) %>%
  summarise(`Número de registros` = n())
```

```{r grafico, echo=FALSE, fig.align='center', dpi = 75}
diario %>%
  ggplot(aes(as.factor(Fecha), `Número de registros`)) +
  geom_col() +
  theme_minimal() +
  geom_text(aes(label = `Número de registros`,
                vjust = -0.5)) +
  theme(text = element_text(size = 16, angle = 90),
        axis.title = element_blank())
```

#### **Lista de registros**

La lista esta en orden ascendente por fecha, siendo el último registro el más reciente.

```{r registros, echo=FALSE}

lista <- reporte_publico

lista %>%
  datatable(options = list(pageLength = 200))
```


